【裁判字號】    90,易,1472
【裁判日期】    900530
【裁判案由】    毒品危害防制條例
【裁判全文】
臺灣臺中地方法院刑事判決                          九十年度易字第一四七二號
    公  訴  人  臺灣臺中地方法院檢察署檢察官
    被      告  甲○○
右列被告因毒品危害防制條例案件，經檢察官聲請簡易判決處刑（聲請案號：九十年
度毒偵字第一一六二號），本院沙鹿簡易庭認不宜以簡易判決處刑，簽移本院刑事庭
改依通常程序審理並判決如左：
    主  文
甲○○施用第二級毒品，處有期徒刑陸月，如易科罰金，以參佰元折算壹日。
    事  實
一、甲○○於民國（下同）八十七年間，因施用毒品案件，經本院以八十七年度毒聲
    字第三九九四號裁定送觀察勒戒後，認無繼續施用毒品之傾向，經臺灣臺中地方
    法院檢察署檢察官於八十八年一月八日以八十七年度偵字第二七０四六號為不起
    訴處分確定；後於八十八年間因再犯施用毒品案件，經本院以八十八年度毒聲字
    第六六五號裁定送觀察、勒戒後，仍認無繼續施用毒品之傾向，經臺灣臺中地方
    法院檢察署檢察官於八十八年二月十一日以八十八年度偵字第三七二七號為不起
    訴處分確定在案。詎甲○○仍不知悔悟，於八十九年四月間因施用第二級毒品安
    非他命案件，經本院於八十九年十一月十日以八十九年度毒聲字第六六五八號裁
    定送強制戒治，於八十九年十二月十一日送臺灣臺中戒治所執行強制戒治，而其
    所犯之施用第二級毒品罪，則經本院沙鹿簡易庭於八十九年十一月十七日以八十
    九年度沙簡字第五五八號刑事簡易判決判處有期徒刑四月，該判決書於八十九年
    十一月二十二日送達給甲○○收受，並於同年十二月十一日判決確定。詎被告於
    收受上開八十九年度沙簡字第五五八號刑事簡易判決後，復於八十九年十二月九
    日晚上八時許，在台中縣大甲鎮○○里○○路二五三巷十一之七號住處，以將安
    非他他命置於玻璃球內燒烤吸用其煙之方式，施用第二級毒品安非他命一次，嗣
    因甲○○未到案執行前述之強制戒治，經警於八十九年十二月十一日下午二時，
    持拘票在台中縣大甲鎮○○里○○路二五三巷十一之七號拘提甲○○到案並採尿
    送驗而查獲上情。
二、案經臺中縣警察局大甲分局報請臺中地方法院檢察署檢察官偵查後聲請簡易判決
    處刑。
    理  由
一、右揭事實，業據被告甲○○於警訊、偵查及本院審理中坦承不諱，且被告於八十
    九年十二月十一日所採之尿液經送檢驗結果確呈甲基安非他命陽性反應乙情，有
    臺中縣衛生局八十九年十二月二十八日檢驗尿水報告書一紙附卷可稽，足證被告
    前揭自白確與事實相符。又被告於八十七年間，因施用毒品案件，經本院以八十
    七年度毒聲字第三九九四號裁定送觀察勒戒後，認無繼續施用毒品之傾向，經臺
    灣臺中地方法院檢察署檢察官於八十八年一月八日以八十七年度偵字第二七０四
    六號為不起訴處分確定；後於八十八年間因再犯施用毒品案件，經本院以八十八
    年度毒聲字第六六五號裁定送觀察、勒戒後，仍認無繼續施用毒品之傾向，經臺
    灣臺中地方法院檢察署檢察官於八十八年二月十一日以八十八年度偵字第三七二
    七號為不起訴處分確定在案，且被告於八十九年四月間因施用第二級毒品安非他
    命案件，經本院於八十九年十一月十日以八十九年度毒聲字第六六五八號裁定送
    強制戒治，於八十九年十二月十一日送臺灣臺中戒治所執行強制戒治，而其所犯
    之施用第二級毒品罪，則經本院沙鹿簡易庭於八十九年十一月十七日以八十九年
    度沙簡字第五五八號刑事簡易判決判處有期徒刑四月，該判決書於八十九年十一
    月二十二日送達給甲○○收受，並於同年十二月十一日判決確定等情，有上開不
    起訴處分書二份、裁定書、刑事簡易決書、送達證書及法務部全國刑案人犯在監
    所最新資料報表附卷足憑。事證明確，被告四犯（三犯以上）施用毒品之犯行洵
    堪認定。
二、核被告所為，係犯毒品危害防制條例第十條第二項之施用第二級毒品罪。被告為
    施用甲基安非他命而為持有之低度行為，已為其施用之高度行為所吸收，故不另
    論罪。爰審酌被告犯罪之動機、施用毒品係戕害自身健康、所生危害、施用之次
    數、犯罪後坦承犯行之態度等一切情狀，量處如主文所示之刑，並依新修正刑法
    第四十一條第一項前段諭知易科罰金之折算標準（按刑法第四十一條原規定犯最
    重本刑為三年以下有期徒刑以下之刑之罪，而受六個月以下有期徒刑或拘役之宣
    告者，得易科罰金，而該法條業經立法院三讀通過修正為犯最重本刑為五年以下
    有期徒刑以下之刑之罪，而受六個月以下有期徒刑或拘役之宣告，得易科罰金，
    並經總統於九十年一月十日以華總一義字第九０００００三八００號公布，於九
    十年一月十二日起生效，爰依修正後之刑法諭知易科罰金之折算標準）。
據上論斷，應依刑事訴訟法第四百五十二條、第二百九十九條第一項前段，毒品危害
防制條例第十條第二項、第二十條第三項前段，刑法第二條第一項前段、第十一條前
段、修正後刑法第四十一條第一項前段，罰金罰鍰提高標準條例第二條，判決如主文
。
中      華      民      國      九十      年      五      月    三十    日
                                          法  官  李  悌  愷
右正本證明與原本無異。
如不服本判決，應於送達後十日內向本院提出上訴狀（須附繕本），上訴於台灣高等
法院台中分院。
                                          書記官
中      華      民      國      九十      年      五      月    三十    日
附錄法條：
毒品危害防制條例第十條第二項：
施用第二級毒品者，處三年以下有期徒刑。


司法院資訊處製作；財團法人民間司法改革基金會備份。
